【裁判字號】    92,訴,140
【裁判日期】    920523
【裁判案由】    妨害投票
【裁判全文】
臺灣新竹地方法院刑事判決                          九十二年度訴字第一四號
    公  訴  人  臺灣新竹地方法院檢察署檢察官
    被      告  戊○○
                丁○○○
右列被告因妨害投票案件，經檢察官提起公訴（九十一年度選偵字第三五號），本院
判決如左：
    主  文
卲清福、卲任清美均無罪。
    理  由
一、公訴意旨略以：戊○○為登記民國九十一年一月二十六日臺灣省新竹市議會第六
    屆北區市議員選舉候選人，為求當選，與其妻丁○○○、其姐邵清金、其友人甲○○（邵清金、甲○○另為緩起訴處分）基於犯意之聯絡，欲以虛遷戶籍之非法
    方法增加選票，由甲○○提供其在新竹市○區○○里○鄰○○路七三六巷十九弄
    十一號戶籍，供戊○○、丁○○○夫妻二人使原非住於北區之選舉人設籍該處，
    以增加選票。邵清金為戊○○之姐，為求戊○○當選，徵得乙○○、萬素真（另
    為緩起訴處分）之同意，而共同基於犯意之聯絡，由乙○○、萬素真交付國民身
    分證及印章予邵清金轉交丁○○○，由丁○○○虛偽遷入北區戶籍以取得選票。
    另如附表所示之午○○○、巳○○、未○○、癸○○、壬○○、卯○○、玄○○
    、辰○○、天○○、庚○○、丙○○、Ｄ○○、Ｂ○○○、亥○○、戌○○、宙
    ○○、黃朝暘、酉○○、Ａ○○、申○○等二十位選舉人（午○○○等人均另為
    緩起訴處分），亦原非設籍在北區，與戊○○、丁○○○基於以虛遷戶籍之非法
    方法增加選票之犯意聯絡，提供國民身分證、印章予丁○○○。其中Ｄ○○、Ｂ
    ○○○二人虛偽遷入戶籍妨害投票行為由具有犯意聯絡之Ｃ○○（另為緩起訴處
    分）請託為之，並由Ｃ○○將其二人之國民身分證、印章交由丁○○○辦理戶籍
    遷移，且Ｃ○○亦基於同一犯意，使有精神障礙不知選舉意義之Ｅ○○亦提供國
    民身分證、印章交予丁○○○辦理虛偽戶籍遷移。另亥○○、戌○○、宙○○、
    黃朝暘四人虛偽遷入戶籍妨害投票行為，由具有犯意聯絡之寅○○（另為緩起訴
    處分）請託為之，並由寅○○將其四人之國民身分證、印章交由丁○○○辦理戶
    籍遷移。丁○○○取得如附表所示之二十三位選舉人之國民身分證、印章後，即
    於如附表所示之時間至新竹市北區戶政事務所填寫遷入委託書、戶籍登記申請書
    辦理戶籍遷移，將如附表編號一至編號二十三所示之午○○○等二十三位選舉人
    虛偽遷移至如附表所示之新竹市北區戶籍，使新竹市選舉委員會編入新竹市北區
    投票所之選舉人名冊，而不當取得新竹市北區市議員選舉之投票權，並於九十一
    年一月二十六日選舉當日前往投票，使選舉投票數發生不正確之結果，違反選舉
    係以實際住在當地之人民選出其理想候選人之民主精神。因認被告涉犯刑法第一
    百四十六條第一項妨害投票罪嫌。
二、按犯罪事實應依證據認定之，無證據不得推定其犯罪事實；又不能證明被告犯罪
    者，應諭知無罪之判決。刑事訴訟法第一百五十四條、第三百零一條第一項分別
    定有明文。又刑事訴訟法上所謂認定犯罪事實之證據，係指足以認定被告確有犯
    罪行為之積極證據而言，該項證據自須適合於被告犯罪事實之認定，始得採為斷
    罪資料；且認定不利於被告之事實，須依積極證據，苟積極證據不足為不利於被
    告事實之認定時，即應為有利於被告之認定，更不必有何有利之證據（最高法院
    二十九年上字第三一０五號、三十年上字第八一六號判例參照）。
三、公訴人認被告卲清福、卲任清美涉有上開犯行，係以(一)、不得因不知法律而免除
    刑事責任，刑法第十六條有明文規定，被告戊○○辯稱以為不違法等語，尚不足
    採。(二)、為選舉目的遷移戶籍，且領取選票投票者，即構成妨害投票罪，縱兼有
    其他目的，亦不影響本案犯罪事實之成立，況如附表所示之被告午○○○等人均
    於偵訊中供稱係單純為選舉目的而遷移戶籍等語，被告丁○○○所辯，顯係卸責
    之詞，不足採信。(三)、並有如附表所示之被告午○○○遷入戶籍登記申請書、委
    託書、臺灣省新竹市議會第六屆議員選舉人新竹市北區新雅里第一四七、第一五
    ○投票所名冊影本及該次選舉公報影本附卷可證等為其主要論據。訊據被告卲清
    福、卲任清美固均不否認如附表所示之人係為臺灣省新竹市議會第六屆北區市議
    員選舉而遷移戶籍，惟均堅決否認有何公訴人所指妨害投票犯行，卲清福辯稱略
    以：我想是好朋友幫忙，我當然願意，當時並不知道這是違法的，戶政事務所辦
    理的時候，我們都依照規定辦理，他們也沒有告訴我們不能這樣辦，不然我們就
    不會做了等語。卲清美辯稱略以：我不知道是違法的等語。
四、經查，(一)、證人甲○○證稱：「我有提供新竹市○○路七三六巷十九弄十一號給
    被告讓他們把證人遷進去，但是我不知道有哪些人遷進去，我自己沒有找其他人
    遷進去，就看卲任清美要遷誰進去就讓他遷進去，沒有人真的住進我家裡去」等
    語（本院卷第六八頁）。(二)、證人子○○陳稱：「我有提供新竹市○○路七三六
    巷十九弄三號的房子讓證人戌○○、宙○○、黃朝暘、亥○○、酉○○、Ａ○○
    、及申○○遷進去，他們沒有住進該處，但是有時候他們有時候會回去看他們奶
    奶，以前戶籍還沒有遷回去時，他們就會去看奶奶」等語（本院卷第六九頁）。
    (三)、證人丑○○亦稱：「我沒有提供新竹市○○路二○三號戶籍給被告供他人遷
    進去，房子是我父親陳天來的，我父親已經在九十一年八月去世了，去世之前他
    和我同住，之前房子是我的，但是土地是我兒子的名義。我一開始不知道有人遷
    進我的房子，後來才知道，房子是我父親提供相關證件給人家遷進去的，我並沒
    有提供任何資料，知道之後因為已經完成了，我也沒有表示任何意見，我也不知
    道有誰遷到我的戶籍，也沒有人真的住到我家來，我不知道為何他們要遷到我家
    裡」等語（本院卷第七十頁）。(四)、證人午○○○、宇○○、己○○、戌○○、
    寅○○、宙○○、黃朝暘、亥○○、酉○○、Ａ○○、申○○、癸○○、壬○○
    、卯○○、玄○○、辰○○、天○○、庚○○、地○○、Ｂ○○○、Ｃ○○、Ｅ
    ○○、乙○○、丙○○、Ｄ○○均稱：「我們沒有搬進去住，是為了選舉幫忙才
    遷戶籍」等語（本院卷第七一頁至第七七頁、第一五○頁至第一五二頁）。(五)、
    證人未○○、巳○○則稱：「我們不知情，係委託我母親午○○○處理」等語（
    本院卷第七一頁）。(六)、證人黃○○、辛○○雖稱：「遷戶籍是因為和家人吵架
    ，我們就搬出去住朋友家，不到一個月就又搬回去了」云云，惟被告卲任清美供
    稱：「黃○○是我兒子的朋友，因為我剛好要選舉，我兒子就要他把戶籍遷出來
    ，剛好他母親生氣要他搬出去，他就把戶籍遷出去，他遷戶籍一方面是和家人吵
    架，一方面也是為了選舉，他戶籍遷了之後也沒有住進去」等語（本院卷第一五
    三頁），足認證人午○○○、未○○、巳○○、黃○○、辛○○、宇○○、己○○、戌○○、寅○○、宙○○、黃朝暘、亥○○、酉○○、Ａ○○、申○○、癸○○、壬○○、卯○○、玄○○、辰○○、天○○、庚○○、地○○、Ｂ○○○
    、Ｃ○○、Ｅ○○、乙○○、丙○○、Ｄ○○上揭遷移戶籍之行為均係為使被告
    卲清福於臺灣省新竹市議會第六屆北區市議員選舉時，增加票源及得票數之事實
    ，堪予認定。
五、茲應探究者，乃以不實遷入戶籍之方式，致非實際居住於該地之人取得選舉權（
    即俗稱幽靈人口），使特定候選人取得地方選舉優勢，影響選舉結果，是否構成
    刑法第一百四十六條第一項之妨害投票結果正確罪？經查：
(一)、按所謂行政犯是法定犯，刑事犯是自然犯，前者為違反法規義務或行政秩序之行
    為，不具倫理的非難性，後者則屬違反道德及反倫理之行為，兩者其本質上不同
    。戶籍遷入登記係屬戶籍登記中遷徙登記之一種，而戶籍登記之申請，申請人故
    意為不實之申請者，處新台幣九千元以下罰鍰，戶籍法第五十四條雖定有明文。
    惟觀之申請人就戶籍遷入登記故意為不實之申請者，依戶籍法之規定，此種行為
    僅得科以行政罰鍰而已，不得以刑罰手段制裁之。且戶政機關就申請人所為之申
    請，依法仍有為相當查核之權，此觀依戶籍法第十一條規定：「戶政機關為查證
    戶籍登記事項，有關機關、學校、團體或人民應提供資料」、第四十七條規定：
    「戶籍登記之申請，應於事件發生或確定後三十日內為之，其申請逾期者，戶政
    事務所仍應受理。戶政事務所查有不於法定期間申請者，應以書面定期催告應為
    申請之人。遷徙、出生、死亡、更正、撤銷或註銷登記，經催告仍不申請者，戶
    政事務所得逕為登記。全戶遷離戶籍地，未於法定期間申請遷出登記，無法催告
    ，經房屋所有權人或地方自治機關申請，戶政事務所得逕為遷出登記。前項房屋
    所有權人或地方自治機關不為申請時，戶政事務所得逕為登記」、第四十八條規
    定：「辦理戶籍登記，得先清查戶口」、第四十九條規定：「戶政事務所得派員
    查對校正戶籍登記事項」、第五十五條規定：「無正當理由拒絕接受戶口調查或
    有關機關、學校、團體、人民拒絕提供戶政機關查證戶籍登記事項之資料者，處
    新台幣三千六百元以上三萬元以下罰鍰」顯見行為人若果真實際上並未居住於戶
    籍遷入登記之住所，而為不實之申請者，戶政機關仍並非一經申請人提出申請，
    即有依申請之內容為登記之義務，戶政機關仍有查核權，仍得派員清查，於查核
    後依查核之結果，有因遷徙、出生、死亡、更正、撤銷或註銷登記等應登記之事
  項，而未申請登記，仍應以書面定期催告應為申請之人，經催告仍不申請者，戶
    政事務所仍得逕為登記，並應依戶籍法施行細則第十五條第三項通知應為申請之
    人。故申請人就戶籍遷入登記故意為不實之申請者，只能逕依上開戶籍法規定科
    處罰鍰而已，尚不得據以論處其使公務員為不實登載之刑責，核先敘明。
(二)、次按公職人員選舉罷免法第四條第一項、第二項固規定：「選舉人、候選人年齡
    及居住期間之計算，均以算至投票日前一日為準，並以戶籍登記簿為依據。前項
    居住期間之起算，以申報戶籍遷入登記之申請日期為準」。然觀於同法第十五條
    第一項規定：「有選舉權人在各該選舉區繼續居住四個月以上者，為公職人員選
    舉各該選舉區之選舉人」、第二十三條規定：「選舉人名冊，由鄉（鎮、市、區
    ）戶籍機關依據戶籍登記簿編造；凡投票前二十日已登錄戶籍登記簿，依規定有
    選舉人資格者，應一律編入名冊；投票日前二十日以後遷出之選舉人，仍應在原
    選舉區行使選舉權」、第二十九條規定：「選舉人名冊編造後，戶籍機關應送由
    鄉（鎮、市、區）公所函報直轄市、縣（市）選舉委員會備查；並應交村、里在
    村、里辦公處分鄰公開陳列、公告閱覽五日。選舉人發現錯誤或遺漏時，得於閱
    覽期內申請更正」、第三十條規定：「選舉人名冊經公開陳列、公告閱覽期滿後
    ，村、里長應即將原冊暨申請更正情形，報由鄉（鎮、市、區）公所轉送戶籍機
    關查核更正。選舉人名冊經公告更正後即為確定，並由各直轄市、縣（市）選舉
    委員會公告選舉人人數」、同法施行細則第二條之一第一項規定：「本法第四條
    居住期間之計算所依據之戶籍登記，應由戶籍機關切實查察，其遷入登記不實者
    ，應依法處理」、同施行細則第二十六條第一項復規定：「選舉人名冊應編造四
    份，並切實核對後，先以一份按鄰分訂成冊，送由鄉（鎮、市、區）公所發交村
    、里，依本法第二十九條及第四十三條第一項第三款規定於投票日十五日前在村
    、里辦公處分鄰公開陳列，公告閱覽五日，俟更正確定後，由戶籍機關留存。並
    據以將其餘三份更正後送由鄉（鎮、市、區）公所以一份存查，一份函報直轄市
    、縣（市）選舉委員會備查，一份作為投票所發票之用」，足見是否為公職人員
    選舉各該選舉區之適格選舉人，仍須由戶籍機關切實查察，依職權加以認定，以
    編造選舉人名冊，並尚須經公開陳列、公告閱覽、更正後始為確定，故如戶籍機
關未切實詳加查察，致實質上非屬公職人員選舉各該選舉區之適格選舉人，因戶
    籍機關編造錯誤而取得形式上選舉人資格，並前往選舉投票，此之結果即非可全
    然歸責於該非實質上適格，但卻形式上適格之選舉人。要言之，行為人為戶籍遷
    入登記後，縱然無繼續居住該戶籍登記處所四個月以上之事實，因行為人於遷入
    戶籍時，依公職人員選舉罷免法相關規定，應尚無特定候選人公告產生，自不得
    以未來不確定之事實，令行為人負刑事責任。是戶籍登記不實，自有行政體系管
    理，而非嗣後依此不實登記，行使選舉權即變為非法之方法。
(三)、又按刑法第一百四十六條第一項妨害投票正確罪，其犯罪構成要件係以詐術或其
    他非法方法，使投票發生不正確結果或變造投票之結果，而所謂「詐術」係指以
    欺罔方法使人陷於錯誤而言，如作票、偽造選舉人名冊等是；至所謂「其他非法
    方法」係指除詐術外之其他非法所允許者而言，如重複投票、虛數票數等是。而
    人民遷徙自由為憲法所保障，戶籍遷入登記或住址變更登記又為戶籍法所明文規
    定，縱有不實申請戶籍遷入或變更住址登記，而產生所謂之幽靈人口，亦僅屬違
    反行政規定，有如上述。況依憲法第一百二十九條所規定，我國之各種選舉應以
    「無記名投票」之方法為之，足見我國選舉係採取祕密方式為之，則以幽靈人口
    方式遷移戶籍者，究竟投票支持何人、或是否一定參與投票，根本無從確定，若
    單純以幽靈人口即認定必然產生使投票發生不正確之結果，顯乏根據，且參與投
    票者究投票支持何人復無從查證，如何證明遷入幽靈人口必然有妨害投票結果之
    正確性？是被告卲清福、卲任清美二人縱有本件使證人午○○○、未○○、巳○○、黃○○、辛○○、宇○○、己○○、戌○○、寅○○、宙○○、黃朝暘、亥
    ○○、酉○○、Ａ○○、申○○、癸○○、壬○○、卯○○、玄○○、辰○○、
    天○○、庚○○、地○○、Ｂ○○○、Ｃ○○、Ｅ○○、乙○○、丙○○、Ｄ○○等人虛報戶籍遷入登記之行為，亦尚難認係使用詐術或其他非法方法，則依罪
    刑法定主義之原則，自不得比附援引擴張解釋，適用刑法第一百四十六條規定遽
    論處被告二人應負此項罪名之刑責。
(四)、又人民有居住及遷徙之自由，憲法第十條定有明文。至於遷徙之動機及目的，法
    律上並無限制或禁止之規定，人民因就業、就學或其他原因遷移戶籍致戶籍與住
    所不同之情形，事屬尋常，就選舉而言，有為競選某公職而將戶籍遷往某地，而
    事實上該候選人在選舉活動前，仍居住在他地執行職務，即所謂之「空降部隊」
    ，亦有因親朋好友參選，而將戶籍遷往該地投票支持，即前述之「幽靈人口」。
    另有長期在他處工作，戶籍仍設家鄉，故虛報遷入戶籍俾取得「被選舉權」、「
    選舉權」或「就學權」，其行為外觀並無差異，所不同者僅動機而已，而「動機
    」在量刑時固有其意義，而在合致構成要件過程，則可不必考慮，此為基於法律
    安定性之必然結果。虛報戶籍既有不同動機，當然目的亦不同，亦會造成不同之
    法益損害，以越區就學為例，此舉亦妨害教育資源之合理分配，惟亦不能為了導
    正家長使子女越區就學之不合理行徑，而扭曲法律之適用，將為就讀明星學校而
    虛報戶籍者，認可責性高而以刑法第二百十四條規定論罪，果若是，顯與人民對
    法律情感悖離。縱認「幽靈人口」違反民主選舉、地方自治之原理，亦不能為遏
    止此歪風，而不擇手段，破壞法律適用原則。否則「空降候選人」與「幽靈人口
    」實質無異，從無人認其具不法性，同樣事實而異其法律之適用，將失其公平性
    與一致性，人民又如何遵守法律。
(五)、況公職人員選舉罷免法第十五條規定，有選舉權人須「在各該選舉區繼續居住四
    個月以上者」，始得為公職人員選舉各該選舉區之選舉人，則選務機關於依同法
    第二十三條規定編造選舉人名冊時，除參酌戶籍登記外，並確實依據有無「繼續
    居住四個月以上」之事實編造，而不以戶籍登記為唯一依據，或選舉人名冊公告
    時，候選人或利害關係人能據上開有無「繼續居住四個月以上」之事實提出異議
    時，當可相當程度地消彌幽靈人口之發生。若認幽靈人口足以影響選舉之結果而
    有禁止必要，應以修正公職人員選舉罷免法直接規定禁止，並科以刑事罰，而非
    容許法官造法，新解刑法第一百四十六條之構成要件，強將數十年來不認為法律
    事件之社會現象，賦予法律罪名，則司法權侵害立法權至明，個人之權利將失所
    保障。
六、綜上所述，足徵被告卲清福、卲任清美固有使證人午○○○、未○○、巳○○、
    黃○○、辛○○、宇○○、己○○、戌○○、寅○○、宙○○、黃朝暘、亥○○
    、酉○○、Ａ○○、申○○、癸○○、壬○○、卯○○、玄○○、辰○○、天○○、庚○○、地○○、Ｂ○○○、Ｃ○○、Ｅ○○、乙○○、丙○○、Ｄ○○等
    人為不實之戶籍遷入登記行為，惟其等之行為係依據憲法第十條規定：人民有居
  住及遷徙之自由，及公職人員選舉罷免法第二十三條所規定：選舉人名冊，由鄉
    （鎮、市、區）戶籍機依據戶籍登記簿編造；凡投票前二十日己登錄戶籍登記簿
    ，依規定有選舉人資格者，應一律編入名冊；投票日前二十日以後遷出之選舉人
    ，仍應在原選舉區行使選舉權，等規定合法取得選舉人資格，與刑法第一百四十
    六條第一項規定之妨害投票正確罪之構成要件，尚有所不符，是被告二人均否認
    有妨害投票正確罪之犯行，尚屬可信。此外，復查無其他積極證據，足資證明被
    告二人確有公訴人所指之犯行，應認不能證明被告等確有犯罪，本院自應依法諭
    知被告等無罪之判決，以免冤抑。
七、據上論斷，應依刑事訴訟法第三百零一條第一項，判決如主文。
本案經檢察官邱朝智到庭執行職務。
中      華      民      國    九十二    年      五      月    二十三    日
                              臺灣新竹地方法院刑事第二庭
                                  審判長法  官   王銘勇
                                        法  官   楊惠芬
                                        法  官   楊數盈
右正本證明與原本無異。
如不服本判決，應於判決送達後十日內向本院提出上訴狀( 應附繕本 )。
                                        書記官   沈藝珠
中      華      民      國    九十二    年      五      月    二十三    日
附表：
┌──┬────┬─────┬───────┬───┬─────────┐
│編號│虛遷戶  │原戶籍地址│  虛遷戶籍地址│虛遷戶│備              註│
│    │籍姓名  │          │              │籍時間│                  │
├──┼────┼─────┼───────┼───┼─────────┤
│一  │午○○○│新竹市香山│  新竹市北區磐│九十年│為甲○○之房屋，由│
│    │        │區樹下里九│  石里三鄰西大│九月四│甲○○提供戶籍供虛│
│    │        │鄰牛埔南路│  路七三六巷十│日    │偽遷入。          │
│    │        │三七六巷九│  九弄十一號  │      │                  │
│    │        │號        │              │      │                  │
├──┼────┼─────┼───────┼───┼─────────┤
│二  │巳○○  │同右      │  同右        │同右  │巳○○為午○○○之│
│    │      │          │              │      │長女。            │
├──┼────┼─────┼───────┼───┼─────────┤
│三  │未○○  │同右      │  同右        │同右  │未○○為午○○○之│
│    │        │          │              │      │長男。            │
├──┼────┼─────┼───────┼───┼─────────┤
│四  │癸○○  │新竹市東區│  同右        │同右  │                  │
│    │        │柴橋里六鄰│              │      │                  │
│    │        │明湖路六五│              │      │                  │
│    │        │○巷二九號│              │      │                  │
├──┼────┼─────┼───────┼───┼─────────┤
│五  │壬○○  │同右      │  同右        │同右  │為癸○○之子。    │
├──┼────┼─────┼───────┼───┼─────────┤
│六  │卯○○  │新竹市東區│  同右        │九十年│                  │
│    │        │福德里十一│              │九月六│                  │
│    │        │鄰中華路二│              │日    │                  │
│    │        │段七二三號│              │      │                  │
│    │        │四樓之三  │              │      │                  │
├──┼────┼─────┼───────┼───┼─────────┤
│七  │玄○○  │同右      │  同右        │同右  │為卯○○之妻。    │
├──┼────┼─────┼───────┼───┼─────────┤
│八  │辰○○  │同右      │  同右        │同右  │為卯○○之子。    │
├──┼────┼─────┼───────┼───┼─────────┤
│九  │天○○  │新竹市香山│  新竹市北區磐│九十年│                  │
│    │        │區虎山里二│  石里三鄰西大│九月七│                  │
│    │        │○鄰華江街│  路七三六巷十│日    │                  │
│    │        │二九巷五○│  九弄十一號  │      │                  │
│    │        │號        │              │      │                  │
├──┼────┼─────┼───────┼───┼─────────┤
│十  │庚○○  │同右      │  同右        │同右  │為天○○之媳婦。  │
├──┼────┼─────┼───────┼───┼─────────┤
│十一│乙○○  │新竹市香山│  同右        │九十年│為邵清金請託遷移，│
│    │        │區虎山里七│              │九月十│並將國民身分證、印│
│    │        │鄰延平路二│              │二日  │章交由邵清金轉交邵│
│    │        │段一二二五│              │      │任清美辦理戶籍遷移│
│    │        │號        │              │      │。                │
├──┼────┼─────┼───────┼───┼─────────┤
│十二│丙○○  │新竹市東區│  同右        │同右  │                  │
│    │        │新莊里二一│              │      │                  │
│    │        │鄰新莊街一│              │      │                  │
│    │        │二九巷八號│              │      │                  │
├──┼────┼─────┼───────┼───┼─────────┤
│十三│Ｄ○○  │新竹市香山│  同右        │同右  │由父親Ｃ○○請託遷│
│    │        │區香村里七│              │      │移，將國民身分證、│
│    │        │鄰柑林溝一│              │      │印章交由Ｃ○○轉交│
│    │        │七六之六號│              │      │丁○○○辦理戶籍遷│
│    │        │          │              │      │移。              │
├──┼────┼─────┼───────┼───┼─────────┤
│十四│Ｂ○○○│同右      │  同右        │九十年│同右。            │
│    │        │          │              │九月七│為Ｃ○○之妻      │
│    │        │          │              │日    │                  │
├──┼────┼─────┼───────┼───┼─────────┤
│十五│Ｅ○○  │同右      │  同右        │同右  │有精神障礙，不知選│
│    │        │          │              │      │舉意義，由父親蘇榮│
│    │        │          │              │      │城將Ｅ○○之國民身│
│    │        │          │              │      │分證、印章交由邵任│
│    │        │          │              │      │清美辦理戶籍遷移，│
│    │        │          │              │      │並使之投票。      │
│    │        │          │              │      │                  │
├──┼────┼─────┼───────┼───┼─────────┤
│十六│亥○○  │新竹市東區│  新竹市北區盤│九十年│為不知情之外祖母鄭│
│    │        │新興里十鄰│  石里三鄰西大│八月三│春綢之戶籍。      │
│    │        │食品路三二│  路七三六巷十│日    │由母親寅○○請託遷│
│    │        │六巷六號  │  十九弄三號  │      │移，並將國民身分證│
│    │        │          │              │      │、印章交由寅○○轉│
│    │        │          │              │      │                  │
│    │        │          │              │      │交丁○○○辦理戶籍│
│    │        │          │              │      │遷移。            │
├──┼────┼─────┼───────┼───┼─────────┤
│十七│戌○○  │新竹市香山│  同右        │同右  │同右。            │
│    │        │區埔前里六│              │      │                  │
│    │        │鄰中華路四│              │      │                  │
│    │        │段四三四巷│              │      │                  │
│    │        │二五號    │              │      │                  │
├──┼────┼─────┼───────┼───┼─────────┤
│十八│宙○○  │同右      │  同右        │同右  │同右。            │
│    │        │          │              │      │為戌○○之妻。    │
├──┼────┼─────┼───────┼───┼─────────┤
│十九│黃朝暘  │同右      │  同右        │同右  │同右。            │
├──┼────┼─────┼───────┼───┼─────────┤
│二十│酉○○  │新竹市東區│  同右        │九十年│                  │
│    │        │新光里食品│              │八月十│                  │
│    │        │路三五三號│              │七日  │                  │
├──┼────┼─────┼───────┼───┼─────────┤
│二一│Ａ○○  │同右      │  同右        │同右  │為酉○○之妻。    │
├──┼────┼─────┼───────┼───┼─────────┤
│二二│申○○  │同右      │  同右        │同右  │為酉○○之弟。    │
├──┼────┼─────┼───────┼───┼─────────┤
│二三│萬素真  │新竹市香山│  新竹市北區新│九十年│為不知情之丑○○戶│
│    │        │區港南里十│  雅里六鄰和平│八月十│籍。              │
│    │        │一鄰延平路│  路二○三號  │七日  │為邵清金請託遷移，│
│    │        │二段一二四│              │      │並將國民身分證、印│
│    │        │一巷二弄二│              │      │章交由邵清金轉交邵│
│    │        │號        │              │      │任清美辦理戶籍遷移│
│    │        │          │              │      │。                │
└──┴────┴─────┴───────┴───┴─────────┘


司法院資訊處製作；財團法人民間司法改革基金會備份。
